臺灣新北地方法院板橋簡易庭小額民事判決
　　　　　　　　　　　　　　　　　 110年度板小字第2624號

原　　　告　蔡沛汝　
被　　　告　劉家杉　

訴訟代理人　徐詩雯　
上列當事人間請求侵權行為損害賠償事件，於中華民國110年10
月12日辯論終結，本院判決如下：
    主  文
被告應給付原告新臺幣貳萬柒仟伍佰元，及自民國一一○年五月
十七日起至清償日止，按年息百分之五計算之利息。
原告其餘之訴駁回。
訴訟費用新臺幣壹仟元由被告負擔十分之八即新臺幣捌佰元，餘
由原告負擔。
本判決原告勝訴部分得假執行，但被告以新臺幣貳萬參仟捌佰元
為原告預供擔保後，得免為假執行。
原告其餘假執行之聲請駁回。
   事實及理由要領
一、原告主張：被告於民國（下同）109年2月22日上午7時54分
    許，騎乘車號000-0000號大型重型機車，沿新北市板橋區板
    城路往藝文一街方向內側車道，右轉香社一路，適原告駕駛
    車號0000-00號自小客車（下稱系爭車輛）自同向外側車道
    在後行駛而來發生碰撞，致系爭車輛車身受損，案經新北市
    政府警察局板橋分局處理在案。系爭車輛經拖吊、維修，其
    中修復費用為新臺幣（下同）31000元(鈑金、烤漆23000元
    、零件8000元)、拖吊費用為3700元。為此，爰依民法第184
    條第1項、第191條之2等規定提起本訴，求為判決：被告應
    給付原告34700元及自起訴狀繕本送達之翌日起至清償日止
    ，按年息百分之5計算之利息等語。
二、被告則辯以：請依法折舊，被告是被撞的各等語。
三、經查：
（一）依兩造所不爭執、由警員洪笙復所繪製之車禍現場圖所示
      ，A方（即被告）騎乘車號000-0000號大重機車，沿板城
      路往藝文一街方向右轉香社一路與同向B方（即原告）駕
      駛車號0000-00號自小客車（沿板城路往藝文一街方向）
      直行發生碰撞因而肇事等情，此有新北市政府警察局板橋
      分局110年4月12日新北警板交字第1103848922號函附道路
      交通事故現場圖附卷可稽。足見被告駕駛大型重型機車，
      紅燈超越停止線駛至路口，綠燈起駛驟然右偏，為肇事原
      因，至原告則無肇事因素，堪以認定。本件事證明確，被
      告另聲請肇事責任鑑定，核無必要，併予敘明。
（二）按因故意或過失，不法侵害他人之權利者，負損害賠償責
      任。汽車、機車或其他非依軌道行駛之動力車輛，在使用
      中加損害於他人者，駕駛人應賠償因此所生之損害，民法
      第184條第1項前段、第191條之2前段亦分別定有明文。查
      原告所有系爭車輛係101年7月出廠，修復費用共計31000
      元(鈑金、烤漆23000元、零件8000元)，有公路電子閘門
      查詢系統、估價單影本等件在卷足稽。而本件汽車之修理
      ，既以新零件更換被損害之舊零件，則原告以修理費作為
      損害賠償之依據時，自應將零件折舊部分予以扣除。依行
      政院頒布「固定資產耐用年數表」及「固定資產折舊率表
      」規定，汽車之耐用年數為五年，依定率遞減法每年折舊
      千分之四三八，但其最後一年之折舊額，加歷年折舊累計
      額，其總和不得超過該資產成本額十分之九。又依「營利
      事業所得稅結算申報查核準則」第九十五條第六項規定：
      「固定資產提列折舊採用定率遞減法者，以一年為計算單
      位，其使用期間未滿一年者，按實際使用月數相當於全年
      之比例計算之，不滿一月者，以一月計」。本件汽車於
      101年7月出廠迄本件事故發生日即109年2月22日止，已使
      用7年7月，其零件累積折舊額已超出成本原額之十分之九
      ，故本件零件折舊額應以成本原額十分之九即7200元計算
      ，故原告所得請求之零件費為新零件之十分之一即800元
      。至鈑金、烤漆23000元則均得請求。拖吊費3700元部分
      ，亦有原告所提統一發票為證，經核為修復所必要，亦應
      准許。則原告之請求，在27500元之範圍內為可採取。
（三）從而，原告依侵權行為損害賠償之法律關係訴請求被告給
      付27500元，及自起訴狀繕本送達翌日即110年5月17日起
      至清償日止，按年息百分之5計算之遲延利息之部分，為
      有理由，應予准許。至逾此部份之請求，則無理由，應予
      駁回，其餘假執行之聲請，亦失附麗，應併駁回。
四、本件係民事訴訟法第436條之8所定之小額訴訟事件，原告勝
    訴部分，應依同法第436條之20之規定，依職權宣告假執行
    。
五、本件判決基礎俱已臻明確，兩造其餘攻防方法及訴訟資料經
    本院審酌後，核與判決不生影響，無逐一論駁之必要，併此
    敘明。
中　　華　　民　　國　 110　　年　　11　　月　　16　　日
                  臺灣新北地方法院板橋簡易庭
                      法      官  李崇豪
上列為正本係照原本作成。
如不服本判決，應於收受送達後20日內以違背法令為理由向本院
提出上訴狀（上訴理由依法應表明一、原判決所違背之法令及其
具體內容。二、依訴訟資料可認為原判決有違背法令之具體事實
。）如於本判決宣示後送達前提起上訴者，應於判決送達後20日
內補提上訴理由書（須附繕本），如未於上訴後20日內補提合法
上訴理由書，法院得逕以裁定駁回上訴。
中　　華　　民　　國　 110　　年　　11　　月　　16　　日
                      書  記  官  葉子榕